【裁判字號】    92,交易,24
【裁判日期】    920805
【裁判案由】    過失傷害
【裁判全文】
臺灣板橋地方法院刑事判決                          九十二年度交易字第二四號
    公  訴  人  臺灣板橋地方法院檢察署檢察官
    被      告  丙○○
右列被告因過失傷害案件，經檢察官提起公訴（九十一年度偵字第八九號），本院判
決如左：
    主  文
丙○○從事業務之人，因業務上之過失傷害人，處有期徒刑參月，如易科罰金，以參
佰元折算壹日。
    事  實
一、丙○○係台北縣蘆洲市○○路一八五巷五十二號「詠康瓦斯爐具行」之送貨員，
    雖無重型機車之駕駛執照，平日仍以重型機車載運瓦斯桶送貨，係從事駕駛業務
    之人。民國九十年八月七日下午五時四十五分許，丙○○騎乘車牌號碼ＦＮＶ─
    四四一號重型機車載運瓦斯桶送貨，行經台北縣蘆洲市○○路與保和街六十九巷
    口，本應注意機車行駛時，應注意車前狀況，並隨時採取必要之安全措施，以避
    免危害發生，而依當時天氣情朗，光線充足，並無不能注意之情事，竟疏未注意
    ，仍貿然前進，而撞及騎乘腳踏車自巷口轉出之林隆欽（男，八十一年三月二日
    生），致林隆欽人、車倒地，受有胸部挫傷及左腎破裂出血之傷害（其癒後除左
    腎功能較差外，並不影響日常與長期腎臟機能，尚未達重傷害程度）。嗣丙○○
    囑路人報警，並在場向前來處理之台北縣政府警察局蘆洲分局警員甲○○坦承肇
    事，接受裁判。
二、案經被害人林隆欽之法定代理人乙○○訴由台北縣政府警察局蘆洲分局報請台灣
    板橋地方法院檢察署檢察官偵查起訴。
    理  由
一、訊據被告丙○○固坦承於右揭時、地，無照駕駛機車撞傷被害人林隆欽之事實不
    諱，但矢口否認被訴過失傷害之犯行，辯稱：係被害人林隆欽突然騎乘腳踏車從
    巷口出來，伊因煞車不及才撞上，並無過失云云。惟查，右揭犯罪事實，業據被
    害人林隆欽指訴綦詳，並有馬偕紀念醫院九十一年七月十二日馬院兒字第九一一
    五五五號函、道路交通事故調查報告表、無照駕駛舉發通知書各一紙，馬偕紀念
    診斷證明書二紙，現場照片六張在卷可稽。被告雖以前詞置辯，然汽、機車行駛
    時，駕駛人應注意車前狀況，並隨時採取必要之安全措施，道路交通安全規則第
    第九十四條第三項定有明文。觀諸卷附現場照片及現場圖所示，車禍發生地點雖
    為一般巷道，但巷口處頗為寬敞，並無視線上之障礙；且二車撞擊位置在近道路
    中心處，若被告在行近巷口時能注意車前狀況，並隨時採取必要之安全措施，應
    能避免本件車禍之發生。被告騎車行經上開肇事地點，疏未注意車前狀況，致撞
    及被害人林隆欽，其有過失甚明，被告所辯伊無過失云云，顯屬事後卸責之詞，
    委無可採。又被害人林隆欽因此次車禍受有胸部挫傷及左腎破裂出血之傷害，亦
    有上開診斷證明書附卷可按。被告之過失行為與被害人林隆欽所受之傷害間，具
    有相當因果關係甚明。本案事證明確，被告犯行洵堪認定。
二、查被告係「詠康瓦斯爐具行」之送貨員，以重型機車載運瓦斯桶送貨，係從事駕
    駛業務之人，其於執行職務中肇事致被害人林隆欽受傷，核其所為，係犯刑法第
    二百八十四條第二項前段之業務過失傷害罪。又被告無駕駛執照駕車因而致人受
    傷，依法應負刑事責任，應依道路交通管理處罰條例第八十六條第一項之規定，
    加重其刑。又被告於車禍發生後隨即囑託路人報警，並向前來處理之台北縣政府
    警察局蘆洲分局警員甲○○坦承肇事，接受裁判，業據證人甲○○於本院調查時
    證述在卷，被告係對於未發覺之罪自首而受裁判，應依刑法第六十二條前段之規
    定，減輕其刑，並依先加後減之例加減之。爰審酌被告過失之程度，被害人所受
    之傷勢，犯罪所生之損害，尚未與被害人達成和解，賠償損害，及其肇事後之態
    度等一切情狀，量處如主文所示之刑，並諭知易科罰金之折算標準，以資懲儆。
據上論斷，應依刑事訴訟法第二百九十九條第一項前段，道路交通管理處罰條例第八
十六條第一項、刑法第二百八十四條第二項前段、第六十二條前段、第四十一條第一
項前段，罰金罰鍰提高標準條例第一條前段、第二條，判決如主文。
本案經檢察官馬凱惠到庭執行職務。
中      華      民      國    九十二    年      八      月      五      日
                                        臺灣板橋地方法院交通法庭
                                            法  官  鄭  水  銓
右正本證明與原本無異。
如不服本判決，應於判決送達後十日內，向本院提出上訴狀。
                                            書記官  謝  明  倫
中      華      民      國    九十二    年      八      月      八      日
附錄本案論罪科刑法條全文：
刑法第二百八十四條
因過失傷害人者，處六月以下有期徒刑、拘役或五百元以下罰金，致重傷者，處一年
以下有期徒刑、拘役或五百元以下罰金。
從事業務之人，因業務上之過失傷害人者，處一年以下有期徒刑、拘役或一千元以下
罰金，致重傷者，處三年以下有期徒刑、拘役或二千元以下罰金。


司法院資訊處製作；財團法人民間司法改革基金會備份。
